# 请教陈老师一个问题

提问人：bajiedong 时间：2012-05-28 10:11:18
请教陈老师一个问题。A公司为中外合资企业，公司在 08 年以前已经宣告股利但未支付，一直挂账应付股利。现在公司能否将已宣告但未支付的股利转回未分配利润呢？

回答人：chenyiwei
回复 bajiedong 的帖子
这个问题以前讨论过，理论上应可以，但需要完善相关的手续：
1 、该中外合资企业董事会（作为最高权力机构，如果有股东会的，则为股东会）作出决议，撤销原先的利润分配决议； 2 、相关股东声明放弃就原决议规定的应分配股利向该中外合资企业的债权要求权。 如果在上述 1 的董事会或股东会决议中，有股东对此投反对票的，则该中外合资企业对于投反对票的股东仍然负有支付其应得的现金股利的义务。